# 请教版主固定收益投资的列报问题

提问人：lighting 时间：2019-06-18 13:59:35
请教版主，
公司有拆借给其他企业的借款，双方签署 “借款合同”，并收取固定收益的利息，但未约定明确的借款期限，请问这项资产如何列报更为准确，列报为其他应收款还是其他流动资产。从上市公司的信息披露看，其他流动资产通常包括银行理财投资，很少见到借给企业的固定收益投资的列报，想问下如何列报更符合会计准则的要求，谢谢。

回答人：chenyiwei
实务中资金拆借较多列报为其他应收款，但个人理解作为 “其他流动资产”
（假设期限在一年内，或者预计在一年内收回）较为合适。